臺灣臺中地方法院民事裁定
111年度聲字第51號
聲  請  人  古朝鋒  



相  對  人  李良彬  
上列當事人間請求停止執行事件，本院裁定如下：
    主      文
聲請人以新臺幣壹佰陸拾萬元為相對人供擔保後，本院一一０年
度司執字第四三四二六號清償債務強制執行事件，逾新臺幣伍佰
萬元之執行程序，於本院一一一年度訴字第四二四號債務人異議
之訴等事件撤回、和解、移付調解成立或裁判確定前應暫予停止
。
    理      由
一、強制執行程序開始後，除法律另有規定外，不停止執行。有
    回復原狀之聲請，或提起再審或異議之訴，或對於和解為繼
    續審判之請求，或提起宣告調解無效之訴、撤銷調解之訴，
    或對於許可強制執行之裁定提起抗告時，法院因必要情形或
    依聲請定相當並確實之擔保，得為停止強制執行之裁定，強
    制執行法第18條定有明文。所謂必要情形，應就異議之訴是
    否顯無理由，以及如不停止執行，將來是否難於回復執行前
    之狀態，及倘予停止執行，是否無法防止債務人濫行訴訟以
    拖延執行，致債權人之權利無法迅速實現等各種情形予以斟
    酌，以資平衡兼顧債務人及債權人雙方之利益。至該異議之
    訴實體上有無理由，則非法院於裁定停止強制執行時應予審
    酌之事項（最高法院98年度台抗字第375號、93年度台抗字
    第723號裁定看法相同）。又強制執行程序之停止，因停止
    之原因及範圍不同，可分整個執行程序之停止及個別執行程
    序之停止二種。前者係執行之停止原因發生後，整個執行程
    序均不能續行。後者為執行之停止原因發生後，僅對於執行
    債權之一部，共同債務人之一部，或執行標的物之一部之執
    行程序不能續行，即僅不許特定之執行程序而停止該程序而
    言（最高法院82年度台抗字第588號裁定見解同此）。
二、聲請意旨略以：其已對相對人提起債務人異議之訴，本件查
    封之財產一旦拍賣，勢難回復原狀，故願供擔保，請准本院
    110年度司執字第43462號強制執行事件（下稱系爭執行事件
    ）對聲請人強制執行程序於前開債務人異議之訴確定前停止
    執行等語。
三、經查：
（一）相對人持本院106年度司促字第15187號支付命令，以聲請
      人積欠其借款新臺幣（下同）400萬元，及自民國104年7
      月17日起至清償日止按年息2.5%計算之利息，暨自104年7
      月17日起至清償日止，按每萬元8元計算之違約金未還，
      並應賠償督促程序費用500元為由，聲請強制執行聲請人
      之財產，經本院以系爭執行事件受理在案，強制執行程序
      尚未終結，此經調閱本院108年度司執字第19562號執行卷
      查明無誤。
（二）聲請人所提債務人異議之訴，係主張其積欠相對人之債權
      中自104年7月17日起至清償日止按年息2.5%計算之利息及
      超過100萬元部分之違約金不存在，並請求撤銷該部分直
      執行程序，此經本院調閱111年度訴字第424號債務人異議
      之訴卷宗核閱屬實。則聲請人既自認積欠相對人之債權至
      少有本金400萬元及違約金100萬元，相對人若以該合計50
      0萬元之債權執行拍賣聲請人之財產，並無違誤，則系爭
      執行事件中於本金400萬元及違約金100萬元之範圍，並未
      提起債務人異議之訴，更無停止執行之必要，聲請人於此
      範圍內所為之聲請，即無理由，應予駁回。
（三）至聲請人就逾上開本金400萬元及違約金100萬元部分之利
      息、違約金既已提起債務人異議之訴，依上述說明，其聲
      請願供擔保停止系爭執行事件此部分執行程序，即屬有據
      ，應予准許。
（四）法院依強制執行法第18條第2項裁定准許停止強制執行所
      定之擔保金，係備供債權人因停止執行所受損害之賠償，
      其數額應依標的物停止執行後，債權人未能即時受償或利
      用該標的物所受之損害額，或其因另供擔保強制執行所受
      之損害額定之（最高法院87年度台抗字第529號裁定看法
      同此）。參酌聲請人否認之利息、違約金債權計算至起訴
      時即111年1月28日止已發生者共計729萬5,847元（自104
      年7月17日起至111年1月28日已發生之利息65萬4,247元及
      違約金764萬1,600元扣除聲請人不爭執之違約金100萬元
      ），若上述強制執行事件停止執行，可能造成相對人受到
      之最大損害，應係前開債權未能提前受償，而受有該債權
      額依法定利率計算之損失。又本案訴訟之標的金額已逾民
      事訴訟法第466條所定數額，屬得上訴第三審事件，至三
      審終結，其期間推定為4年4個月（參照各級法院辦案期限
      實施要點第2條規定民事通常程序第一審審判案件期限1年
      4個月、民事第二審審判案件期限2年、民事第三審審判案
      件期限1年），則相對人因聲請人聲請停止執行所受之損
      害，應為在該民事訴訟程序進行期間，延後取得按法定利
      率計算之利息損失，計158萬0,767元〔計算式：7,295,847
      元×5%（4 ＋4/12）年＝1,580,767元，元以下四捨五入〕，
      復衡酌兩造間本案訴訟事件有因送達、上訴或調查證據等
      其他原因使訴訟遲滯之情事可能存在，致相對人未能受償
      之期間延長，應酌予提高為160萬元。本院綜合上情，准
      聲請人以160萬元供擔保後，系爭執行事件於超過500萬元
      範圍之執行程序，於本院111年度訴字第424號債務人異議
      之訴等事件撤回、和解、移付調解成立或裁判確定前應暫
      予停止。
四、據上論結，聲請人之聲請為一部有理由，一部為無理由，故
    依強制執行法第18條第2項，裁定如主文。
中　　華　　民　　國　　111 　年　　2 　　月　　18　　日
                  民事第五庭    法  官  施懷閔
以上正本係照原本作成。
如不服本裁定，應於送達後10日內向本院提出抗告狀，並繳納抗
告費新臺幣1,000元。
中　　華　　民　　國　　111 　年　　2 　　月　　18　　日
                                書記官  張宏賓